# 请教陈版：金融工具问题

提问人：zlzs77 时间：2019-05-04 21:59:04
请教陈版：新的金融工具准则是 18 年 1 月 1 日开始实行的，我们公司持有股票，执行时指定为以公允价值计量且其变动计入其他综合收益的金融资产，之前一直计入按照公允价值计量的可供出售金融资产。在 2019 年年初，由于持有意图改变，拟重分类，将持有的股票重分类为以公允价值计量且其变动计入当期损益的金融资产（或交易性金融资产），请教陈版，这种情况下，是需要继续以公允价值计量，但是是否将之前的计入其他综合收益的累计利得或损失从其他综合收益转入当期损益？
谢谢！补充：准则里是有这一段话的，但是貌似我们公司 18 年还是放在“可供出售金融资产” 科目，貌似国资系统报表体系仍然有 “可供出售金融资产”，但是历年公允价值变动列示在其他综合收益里，这样的情况算是重分类吗？

回答人：chenyiwei
首先要明确你公司执行新金融工具准则的首次执行日是在哪一天？
如果是在 2018 年 1 月 1 日，当时已经将该项股票投资指定为以公允价值计量且其变动计入其他综合收益的金融资产，则后续即使持有意图改变，也不允许重分类，因为该指定是不可撤销的。新准则规定的重分类仅限于合同现金流量特征满足基本借贷安排的债权性资产。
如果是在 2019 年 1 月 1 日，此前作为可供出售金融资产核算的，则可以在首次执行日按照当日持有意图分类为以公允价值计量且其变动计入当期损益（FVTPL）金融资产。这不是新准则下的重分类。但是，日后也不可以重分类为 FVOCI。这种情况下在首次执行日确定为 FVTPL 时，此前作为原准则下的可供出售金融资产核算期间累积的其他综合收益应转入首次执行日的留存收益，后续处置时也不能再转入损益。